臺灣臺中地方法院刑事判決　　　　　　 96年度交訴字第260號
公　訴　人　臺灣臺中地方法院檢察署檢察官
被　　　告　甲○○
上列被告因公共危險等案件，經檢察官提起公訴（96年度偵字第
8368號），及蒞庭檢察官就本案相牽連之犯罪於本院審理庭以言
詞追加提起公訴，被告於本院受命法官行準備程序時及本院審理
時就被訴事實為有罪之陳述，本院合議庭分別裁定由受命法官獨
任進行簡式審判程序，判決如下：
    主    文
甲○○因過失傷害人之身體，處拘役伍拾玖日，如易科罰金，以
新台幣壹仟元折算壹日，減為拘役貳拾玖日，如易科罰金，以新
台幣壹仟元折算壹日。又意圖為自己不法之所有，而搶奪他人之
動產，處有期徒刑壹年陸月，減為有期徒刑玖月。又意圖為自己
不法之利益，以無線之方式，盜用他人電信設備通信，處有期徒
刑參月，減為有期徒刑壹月又拾伍日。徒刑部分應執行有期徒刑
拾月。
    犯罪事實
一、甲○○於民國（下同）九十六年三月十八日凌晨一時許，在
    台中市○○路某友人所經營之餐廳用餐完畢後，便駕駛友人
    李明珠所有之車牌號碼ＰＧ─五二九六號自用小客車從台中
    市○○○○道北上國道一號高速公路，嗣於同日凌晨一時五
    十分許，行經國道一號高速公路北向一七五點九公里處時，
    本應注意汽車行駛時，駕駛人應注意車前狀況，並隨時採取
    必要安全措施，且依當時光線係夜間有照明設備等情狀，並
    無不能注意之情形，竟疏未注意而不慎追撞同向在前由丁○○所駕駛，為童炳坤所有之車牌號碼三六二九─ＳＪ號自用
    小客車，致丁○○受有面部撕裂傷及頭部撞傷之傷害，該車
    乘客乙○○受有頭部及腹部撞傷之傷害，陸續追撞同向由黃
    聖傑所駕駛，為游鈞傑所有之車牌號碼七五二七─ＧＡ之自
    用小客車，及同向由賴科佑所駕駛，為賴豐茂所有之車牌號
    碼ＱＮ─二七七七號自用小客車，致車牌號碼七五二七─Ｇ
    Ａ號自用小客車內之乘客游鈞棋受有左側胸壁挫傷、頸部扭
    傷及拉傷、左側上臂挫傷之傷害，而甲○○於駕車肇事致人
    受傷後，未報警或等候員警前來處理，僅下車向黃聖傑稱：
    「現在是什麼情形？」，見賴科佑及乘客游佳琪因車禍下車
    察看未及看管，疏於防備之際，萌生肇事逃逸之故意及不法
    所有之意圖，潛入車牌號碼ＱＮ─二七七七號自用小客車車
    內，逕自開啟電門加速逃離現場，搶奪該自用小客車及其內
    游佳琪所有置於車內之三星牌序號00000000000
    000／０號，插有游佳琪所申請之0000000000
    號之ＳＩＭ卡之行動電話一支得逞，並循國道一號高速公路
    北上至台中中清交流道下高速公路，再將搶得之車牌號碼Ｑ
    Ｎ─二七七七號自用小客車棄置於台中市○○區○○路與昌
    平路口，攜帶游佳琪所有之上開行動電話一支離去，另基於
    盜用他人電信設備通信之故意，於同日凌晨二時至三時許之
    間以上開搶得之手機撥打電話一通予其友人聯繫後續處理情
    形，盜用游佳琪之電信設備通信一次。
二、案經丁○○、乙○○、游鈞琪訴由內政部警政署國道公路警
    察局第三警察隊報請臺灣臺中地方法院檢察署檢察官偵查起
    訴。
    理    由
一、上開事實業據被告於偵審中坦承不諱，核與被害人丁○○、
    乙○○、黃聖傑、賴科佑、游佳琪於偵查中指訴之情節相符
    ，且有遺失手機照片二幀、道路交通事故調查報告表（一）
    、（二）及現場圖、現場照片二十二幀、國道公路警察局台
    灣省公路警察大隊車輛尋獲證明單一紙、車籍作業系統查詢
    認可資料四張、贓物認領保管單一紙、財團法人佛教慈濟醫
    院台中分院診斷證明書三紙附卷可資佐證，堪信被告自白與
    事實相符，被告過失犯行與被害人丁○○、乙○○、游鈞琪
    所受傷害罪，有相當因果關係，本案事證明確，被告犯行洵
    堪認定，依法應予論科。
二、按電信法第五十六條第一項之罪，以意圖為自己或第三人不
    法之利益，使用有線、無線或其他電磁方式，盜接或盜用他
    人電信通信設備為要件，該罪之處罰詐得免繳電信通信費用
    之不法利益規定，乃刑法詐欺得利罪之特別法，依特別法優
    於普通法之原則，自毋庸再論以刑法詐欺得利罪（最高法院
    八十八年度臺非字第四三號判決意旨及八十八年一月十九日
    八十八年度第一次刑事庭會議紀錄決議參照），合先敘明。
    是核被告甲○○所為係犯刑法第二百八十四條第一項前段之
    過失傷害罪、刑法第三百二十五條第一項之搶奪罪及同法第
    一百八十五條之四之駕駛動力交通工具肇事逃逸罪及電信法
    第五十六條第一項之盜用他人電信設備通信罪。被告以一過
    失行為侵害丁○○、乙○○、丙○○之身體，為同種想像競
    合犯，應論以一罪。被告甲○○肇事後基於逃逸之故意搶奪
    他人之交通工具駛離現場，其肇事逃逸之接續行為中有部分
    重合有搶奪之行為，依社會通念被告進入他人所有之自用小
    客車內開啟電門駛離肇事現場為一搶奪他人汽車逃離現場之
    行為，應認該搶奪實行之著手階段與逃逸行為屬同一，而認
    係同一行為客體（司法院九十五年十二月編印新修正刑法論
    文集第三百四十四至三百四十六頁，最高法院張審判長淳淙
    著從刑法修正論行為之罪數─牽連犯、連續犯及常業犯廢除
    後實務之因應論文參照），是以被告甲○○所犯上開搶奪及
    肇事逃逸罪係一行為觸犯二個犯罪構成要件之想像競合犯，
    應從一重論以刑法第三百二十五條第一項之搶奪罪。被告所
    犯上開從一重論之過失傷害罪、刑法第三百二十五條第一項
    之搶奪罪及違反電信法第五十六條第一項之罪，犯意各別，
    行為各異、罪名亦殊，應分論併罰。爰審酌被告素行良好，
    因疏忽而致三人受傷，復因肇事心慌而搶得他人之車輛駛離
    現場，並因而利用他人之通信設備撥打電話聯絡友人一通，
    幸他人受傷之程度尚非嚴重，搶得車輛後未久即棄置路邊，
    被告犯後自行到案說明，交出手機並坦承全部犯行，犯後態
    度尚稱良好，但尚未依和解條件全部履行完畢等一切情狀，
    認公訴人具體求刑減刑後應執行有期徒刑一年，應屬過重，
    爰各量處如主文所示之刑，並就拘役刑之部分諭知易科罰金
    之折算標準。復查被告犯罪時間在九十六年四月二十四日之
    前，合於中華民國九十六年罪犯減刑條例減刑之要件，應依
    上開條例第三條第一項第三款、第七條之規定，減其宣告刑
    二分之一，並依法定其應執行之刑，另依同條例第九條之規
    定，就拘役刑之部分諭知易科罰金之折算標準。
三、被告所利用之游佳琪所有之行動電話及ＳＩＭ卡為他人所有
    之物，解釋上應非電信法第六十條規定應沒收之客體，不予
    宣告沒收，併此敘明。
據上論斷，應依刑事訴訟法第二百七十三條之一第一項、第二百
九十九條第一項前段，電信法第五十六條第一項，刑法第十一條
前段、第二百八十四條第一項前段、第三百二十五條第一項、一
百八十五條之四條、第五十五條、第四十一條第一項前段、第五
十一條第五款，中華民國九十六年罪犯減刑條例第三條第一項第
三款、第七條、第九條，刑法施行法第一之一條第一項、第二項
前段，判決如主文。
本案經檢察官戊○○到庭執行職務。
中　　華　　民　　國　　96　　年　　12　　月　　5 　　日
                  刑事第七庭    法  官  陳如玲
上正本證明與原本無異。
如不服本判決，應於收受送達後10日內向本院提出上訴書狀（應
敘述具體理由並附繕本）。
上訴書狀如未敘述理由，應於上訴期間屆滿後20日內補提理由書
於本院。
                                書記官  童淑芬
中　　華　　民　　國　　96　　年　　12　　月　　5 　　日
附錄論罪科刑法條
中華民國刑法第284條
（過失傷害罪）
因過失傷害人者，處 6 月以下有期徒刑、拘役或 5 百元以下罰
金，致重傷者，處1年以下有期徒刑、拘役或5百元以下罰金。
從事業務之人，因業務上之過失傷害人者，處 1 年以下有期徒刑
、拘役或1 千元以下罰金，致重傷者，處 3 年以下有期徒刑、
 拘役或2千元以下罰金。
中華民國刑法第325條
（普通搶奪罪）
意圖為自己或第三人不法之所有，而搶奪他人之動產者，處 6 月
以上 5 年以下有期徒刑。
因而致人於死者，處無期徒刑或 7 年以上有期徒刑，致重傷者，
處 3 年以上 10 年以下有期徒刑。
中華民國刑法第185條之4
（肇事遺棄罪）
駕駛動力交通工具肇事，致人死傷而逃逸者，處 6 月以上 5 年
以下有期徒刑。
第1項之未遂犯罰之。
電信法第56條
意圖為自己或第三人不法之利益，以有線、無線或其他電磁方式
，盜接或盜用他人電信設備通信者，處5年以下有期徒刑，得併
科新台幣150萬元以下罰金。
意圖供自己或第三人盜接或盜用他人電信設備通信，而製造、變
造或輸入電信器材者，處1年以上7年以下有期徒刑，得併科新台
幣3百萬元以下罰金。意圖供第三人盜接或盜用他人電信設備通
信，而販賣、轉讓、出租或出借電信器材者，亦同。
意圖供自己或第三人犯罪之用而持有前項之電信器材者，處 3 年
以下有期徒刑，得併科新台幣 50 萬元以下罰金。
第 1 項及第 2 項之未遂犯罰之。
